最高法院刑事判決　　　　　　一○○年度台上字第三○七一號
上　訴　人　殷修德原名殷建北.
上列上訴人因違反兒童及少年性交易防制條例等罪案件，不服台
灣高等法院中華民國一００年三月二十九日第二審判決（一００
年度上訴字第四四三號；起訴案號：台灣板橋地方法院檢察署九
十九年度偵字第一五三一二號），提起上訴，本院判決如下：　 
    主  文
上訴駁回。
    理  由
按刑事訴訟法第三百七十七條規定，上訴於第三審法院，非以判
決違背法令為理由，不得為之。是提起第三審上訴，應以原判決
違背法令為理由，係屬法定要件。如果上訴理由書狀並未依據卷
內訴訟資料，具體指摘原判決不適用何種法則或如何適用不當，
或所指摘原判決違法情事，顯與法律規定得為第三審上訴理由之
違法情形，不相適合時，均應認其上訴為違背法律上之程式，予
以駁回。本件上訴人殷修德（原名殷建北）上訴意旨略稱：(一)、
上訴人係基於一個概括犯意，先後經營「Ａ計畫ＫＴＶ」及「金
枝玉葉ＫＴＶ」，乃集合犯，應祇受一個法律評價（按後者已經
另案判刑確定）；任職於此二店之員工即共同正犯賴瑞旻（女，
原名賴秀免、賴弘澐；業經第一審另案判罪並緩刑確定），在其
被訴之另案，亦經認定二店色情營業，屬於同一案件，合併依一
個常業犯罪論處。詎原審認無傳喚賴瑞旻查證二店經營詳情必要
，否准上訴人傳證之聲請，已有未盡查證職責之違失，且逕行認
定二店非同一案件，就本件「Ａ計畫ＫＴＶ」之案情，另行判罪
，亦非適法。(二)、退一步言，遭警查獲從事色情服務之洪○○、
彭○○、林○○及黃○○（下稱洪女四人，當時均為未滿十八歲
之少年，基本資料詳卷），雖供稱曾經將年齡告知「公司」，（
按指上揭ＫＴＶ），但上訴人既不等於「公司」，足見其四人所
謂上訴人知悉而僱用少年違法從事色情營業云云，無非憑其個人
主觀推論，並非實情；尤以另共同正犯邱文棋（已經原審另案判
刑確定）供明：當警方查獲洪○○時，洪女拿出假證件，警方通
知證件上父母，該父母指認非伊等女兒，始知有假；洪女亦坦認
不曾出示證件給上訴人觀看等各情，足見上訴人根本不知洪女四
人之實際年紀，原判決依違反兒童及少年性交易防制條例之重罪
名刑責相繩，自非允洽云云。惟查：證據之取捨、證明力之判斷
及事實（含是否屬於集合犯）之認定，俱屬事實審法院自由裁量
判斷之職權，此項職權之行使，倘不違背客觀存在之經驗法則或
論理法則，即無違法可指，觀諸刑事訴訟法第一百五十五條第一
項規定甚明。而供述證據雖彼此稍異或先後不一，審理事實之法
院仍可斟酌調查所得之各項證據，本於經驗法則、論理法則，作
合理之比較，定其取捨，採用相同基本事實之陳述，非謂其中一
有不符，即應全部不可採信。又所謂應於審判期日調查之證據，
係指與待證事實具有重要關係，在客觀上認有調查之必要性，且
有調查之可能性，為認定事實、適用法律之基礎者而言。若事實
已臻明確，或調查途徑已窮，自毋庸為無益之調查，亦無未盡調
查證據職責之違法可言。本件原判決維持第一審適用較有利於上
訴人之行為時法，論處上訴人以犯共同意圖營利，容留未滿十八
歲之人為性交易為常業罪刑（處有期徒刑五年五月，並有併科罰
金刑）之判決，駁回上訴人之第二審上訴，已敘明主要係依憑上
訴人坦承：確係服務小姐口稱綽號「北董」之人，為「Ａ計畫Ｋ
ＴＶ」股東之一，及「拿人股份」之部分自白；共同正犯李國禎
坦稱：有和上訴人一起經營上揭ＫＴＶ，店內從事脫衣陪酒服務
；賴瑞旻供稱：受僱「北董」，店內大小事務皆由上訴人負責處
理；洪女四人先後、一致供明在該店內擔任服務小姐，僅穿二件
式薄紗，跳脫衣舞，讓客人摸胸部、下體；洪女更謂；上訴人為
現場負責人，伊有言明「還有一年半，才有滿十八歲」；林女且
言：上訴人「負責管小姐」，知悉小姐皆未滿十八歲；彭女亦稱
：負責人知我未滿十八歲；黃女同指：負責人「知道我未成年」
各等語之證言；載有洪女四人花名分別為「祖兒」、「小恩」、
「荳荳」、「珍珍」之「表」二十二張等證據資料，並指出：
上訴人係在「Ａ計畫ＫＴＶ」遭警查獲後約八個月，始在另址開
設「金枝玉葉ＫＴＶ」，店內服務小姐亦非一致，賴瑞旻並供稱
伊從「Ａ計畫ＫＴＶ」離職，乃因上訴人和李國禎「關門結束營
業」之故等語，可見本件色情營業之常業犯意，當因被警查獲而
中斷，縱依事後之客觀情況，仍難謂先後二店係出於最早之一個
概括犯意，況按諸社會通念，亦期上訴人在第一次為警查獲後，
即會自我檢束、不再犯罪，乃竟重蹈前非，更復犯罪，再經破獲
，當認第二次者係屬另行起意，此第二次犯行雖先經判刑確定，
效力並不及於第一次之本件犯行，無同一案件可言。對於上訴人
所為如同其第三審上訴意旨之辯解，如何係飾卸之詞，不足採信
，咸依卷內訴訟資料詳加指駁、說明。所為之事實認定及得心證
理由，俱有各證據資料在卷可稽，自形式上觀察，要與客觀存在
之經驗法則、論理法則無違，事實堪謂明確。上訴意旨置原判決
已明白論斷之事項於不顧，就屬原審採證認事職權之適法行使，
任憑己意，妄指為違法，且猶執陳詞，仍為單純之事實爭辯，不
能認為已經具備合法上訴第三審之法定要件。依上說明，應認其
上訴為違背法律上之程式，予以駁回。
據上論結，應依刑事訴訟法第三百九十五條前段，判決如主文。
中    華    民    國  一○○  年    六    月    九    日
                      最高法院刑事第八庭
                          審判長法官  花  滿  堂  
                                法官  黃  正  興  
                                法官  洪  昌  宏  
                                法官  徐  昌  錦  
                                法官  王  聰  明  
本件正本證明與原本無異
                                      書  記  官  
中    華    民    國  一○○  年    六    月   十三   日
                                                      Ｑ